臺灣高雄地方法院刑事判決　　　　　　　　　　　　　九十一年度易字第七四一號
　　公　訴　人　臺灣高雄地方法院檢察署檢察官
　　被　　　告　甲○○
　　　　　　　　丙○○
右列被告因竊盜案件，經檢察官提起公訴（九十一年度偵字第三三七０號），本院判
決如左：
    主  文
甲○○共同連續竊盜，處有期徒刑月，如易科罰金，以佰元折算壹日。
丙○○共同竊盜，處拘役伍拾日，如易科罰金，以佰元折算壹日。
    事  實
一、甲○○基於意圖為自己不法所有之概括犯意，於民國九十一年二月八日零時許，
    駕駛非其所有之ＶＫ—九九九一號自用小貨車，至高雄縣永安鄉○○村○○路新
    達港二三號烏林投活動中心，徒手竊取活動中心門口之鋁門四片、鋁窗二片及已
    遭拆下放置一旁之白鐵大門二片，得手後旋於同日早上七時五十五分許，在高雄
    縣彌陀鄉○○路一巷二六號，將竊得之門窗賣與不知情之舊貨商蕭正雄，共計得
    款新台幣（下同）一千七百元；復於同年月九日晚間六時許（起訴書誤載為同月
    十日下午三時許），夥同與其有犯意聯絡之丙○○，由丙○○駕駛上開自用小貨
    車載同甲○○，至丁○○位於高雄縣彌陀鄉○○村○○路一八六號之住處後門，
    並由甲○○徒手將丁○○所有放置於自宅後方之鋁門一片，搬上上開自用小貨車
    而竊取之。嗣於九十一年二月十一日下午三時三十分許，甲○○和丙○○欲再將
    上開竊得之鋁門一片出售之際，於高雄縣彌陀鄉○○○路與中正路自由巷口經警
    查獲，而得知上情。
二、案經高雄縣警察局岡山分局報請台灣高雄地方法院檢察署檢察官偵查起訴。
    理  由
一、訊據被告甲○○對於在九十一年二月八日凌晨至烏林投活動中心，竊取活動中心
    之鋁門四片、鋁窗二片及白鐵大門二片，並售得一千七百元等情坦承不諱，核與
    證人即收購門窗之舊貨商蕭正雄、證人即烏林投活動中心管理員乙○○證述均相
    符，是被告甲○○此部分自白堪認與事實相符。另訊據被告甲○○及丙○○固不
    否認有於右揭時、地，搬取丁○○所有放置於自宅後方之鋁門一片，皆矢口否認
    有何竊盜之犯意，均辯以：那片鋁門放在路邊，我們以為是沒人要的云云。惟查
    ：右揭事實業據被害人丁○○指訴綦詳，再依卷附之現場照片以觀，被害人之住
    宅後方有以磚塊及黑色鐵絲網架築成圍籬，並栽有花草樹木，顯見係私人住家，
    而被告二人所拿取之該片鋁門，即放置於被害人住宅後方栽植花草樹木之處，且
    該片鋁門外觀完整良好，並無何陳舊或損壞之情形，實難認係遭人丟棄於路旁之
    物，是被告二人所辯顯係事後卸責之詞，不足採信。此外，復有贓物認領收據及
    扣押物品目錄表各一紙在卷可按，本件事證明確，被告二人犯行均堪認定。
二、核被告甲○○及丙○○所為，均係犯刑法第三百二十條第一項之普通竊盜罪。被
    告二人就上揭竊盜丁○○所有鋁門一片之犯行，有犯意之聯絡及行為之分擔，皆
    為共同正犯。又被告甲○○二次竊盜犯行，時間緊接、方法相同，觸犯構成要件
    相同之罪名，顯係基於概括犯意為之，依連續犯規定論以一罪，並依法加重其刑
    。爰審酌被告二人年輕力壯不思工作，竟貪圖小利竊取他人物品，被告甲○○竊
    得門窗八片，並與被告丙○○共同竊得鋁門一片，惟念被告甲○○犯後已坦承大
    部分犯行，尚具悔意，且被害人均表示不願追究等一切情狀，各量處如主文所示
    之刑，並均諭知易科罰金之折算標準，以資懲儆。
三、公訴意旨另以：被告丙○○與被告甲○○共同意圖為自己不法之所有，於九十一
    年二月八日零時許，在高雄縣永安鄉○○村○○路新達港二三號烏林投活動中心
    ，由被告丙○○駕駛ＶＫ—九九九一號自用小貨車，竊取活動中心門口之鋁門四
    片、鋁窗二片及已遭拆下放置一旁之白鐵大門二片，出售共同花用，因認被告丙○○就此部分亦涉有刑法第三百二十條第一項之竊盜罪嫌。
四、按犯罪事實應依證據認定之，無證據不得推定其犯罪事實，又不能證明被告犯罪
    者，應諭知無罪之判決，刑事訴訟法第一百五十四條、第三百零一條第一項分別
    定有明文；另按刑事訴訟法第一百五十六條第二項規定：被告之自白，不得作為
    有罪判決之唯一證據，仍應調查其他必要之證據，以察其是否與事實相符。其立
    法旨意乃在防範被告自白之虛擬致與真實不符，故對自白在證據上之價值加以限
    制，明定須藉補強證據以擔保其真實性。而以被告之自白，作為其自己犯罪之證
    明時，尚有此危險；則以之作為其他共同被告之罪證時，不僅在採證上具有自白
    虛偽性之相同危險，且尚有利用自白，以嫁禍他人，而為虛偽供述之危險性存在
    。是共同被告所為不利於己之陳述，固得採為其他共同被告犯罪之證據，但此項
    不利之陳述，須無瑕疵可指，且就其他方面調查又與事實相符者，始得採為犯罪
    事實之認定；縱可認其陳述無瑕疵，亦應調查其他足資以證明所供述之犯罪事實
    確具有相當程度真實性之補強證據，以察其是否與事實相符，若專憑此項供述即
    為其他共同被告犯罪事實之認定，顯與刑事訴訟法第一百五十六條第二項之規定
    有違，此有最高法院四十六年台上字第四一九號判例意旨、八十六年台上字第三
    一七九號判決意旨可資參照。本件公訴意旨認被告丙○○與被告甲○○共同犯上
    開竊盜罪嫌，無非是依據共同被告甲○○之自白及證人乙○○、蕭正雄之證詞資
    為論據。訊之被告丙○○則堅決否認上開犯行，辯稱：我沒有和甲○○去偷那些
    門窗，當晚我是借小貨車給他，我也沒有分到販售門窗所得的一千二百元等語。
五、經查，共同被告甲○○雖於警、偵訊及本院審理中均一再供稱：「當晚我和丙○○一起偷的，由丙○○開ＶＫ—九九九一號小貨車去，偷竊當時我留在車上，由
    丙○○搬出來，我幫忙搬上車，隔天我把鋁門窗賣給蕭正雄，代價一千七百元，
    其中丙○○拿一千二百元，我拿五百元」等語明確（見警卷第七、八頁，偵查卷
    第五頁，本院九十一年四月三日訊問筆錄）。惟查，證人即收購上揭門窗之舊貨
    商蕭正雄證稱：「當時他（甲○○）駕駛小貨車前來，只有一位前來」、「（問
    ：共收購多少？）共八扇鋁門窗，以一千七百元收購」等語（見警卷第十六頁）
    ，其證述雖與被告甲○○所述大致相符，然證人僅能證明被告甲○○係單獨去販
    售上揭偷得之門窗；證人即蕭正雄之子蕭明宗亦證稱：「因永安分局員警通知我
    父親前去製作筆錄說明贓物（鋁門窗八面）之來源，我由父親口中得知該兩名男
    子中之一名，就是前來銷贓鋁門窗之嫌疑人」等語（見警卷第二十頁），惟其之
    證詞亦僅能證明其因聽聞其父蕭正雄之轉述，得知當日販售上揭門窗之人為被告
    甲○○等情；另證人即烏林投活動中心管理員乙○○證稱：「我是於九十一年二
    月八日上午七點左右發現被竊，數量共有八面，鋁製的有六面，白鐵製的有二面
    」、「我沒有發現可疑的竊嫌」等語（見警卷第十四頁），是依證人乙○○之證
    詞，也僅能證明該活動中心確有上開門窗八片遭竊等情，然上列證人三人均無法
    證明被告丙○○是否有與被告甲○○共同竊盜，或是否有分得販賣竊得門窗所獲
    之贓款。被告甲○○雖供稱：當時是丙○○駕駛自用小貨車，我因為腳痛根本無
    法開車云云，惟其亦不否認其獨自駕駛上開自用小貨車，將竊得之門窗售與證人
    蕭正雄一情（見本院九十一年四月三日訊問筆錄），且證人蕭正雄亦證稱被告甲○○係獨自駕駛自用小貨車前去兜售門窗等情，已如前述，是其顯然尚可自行駕
    駛該部自用小貨車，其所述前後矛盾，顯有瑕疵，難以此證明被告丙○○確有駕
    駛該部自用小貨車與其共同竊盜之犯行；再依被告甲○○所述，伊與被告丙○○
    係於凌晨零時許前去行竊，距離證人乙○○發現遭竊之時間，已有約七、八小時
    之久，較以單獨一人將鋁門四片、鋁窗二片及白鐵大門二片搬上自用小貨車所需
    之時間，實已綽綽有餘，是被告丙○○辯稱伊並未與被告甲○○共同行竊，係被
    告甲○○單獨去偷的等語，亦尚符常情。揆諸首揭說明，本件雖有共同被告甲○○不利於己之陳述，惟其陳述非無瑕疵，且公訴人所舉之其他補強證據，並不足
    以證明被告甲○○所供述之犯罪事實確具有相當程度之真實性，以供本院察其是
    否與事實相符，本院自難專憑此項供述即為被告丙○○犯罪事實之認定；此外，
    本院復查無其他證據證明被告確有公訴人所指此部之犯行，惟此部份與前揭論罪
    科刑之竊盜部分有連續犯之關係，屬裁判上一罪，本院爰不另為無罪之諭知。
據上論斷，應依刑事訴訟法第二百九十九條第一項前段，刑法第二十八條、第五十六
條、三百二十條第一項、第四十一條第一項，罰金罰鍰提高標準條例第一條前段、第
二條，判決如主文。
中    華    民    國      九十一      年      五      月       九       日
                                  臺灣高雄地方法院刑事第四庭
                                      審判長法  官  黃建榮
                                            法  官  張桂美
                                            法  官  盧怡秀
右正本證明與原本無異。
如不服本判決，應於判決送達後十日內，向本院提出上訴狀。
                                            書記官  林宜正
中    華    民    國      九十一      年      五      月       十       日
附錄論罪科刑法條：
刑法第三百二十條第一項：
意圖為自己或第三人不法之所有，而竊取他人之動產者，為竊盜罪，處五年以下有期
徒刑、拘役或五百元以下罰金。
